臺灣板橋地方法院刑事判決　　　　　　　 94年度易字第593號
公　訴　人　臺灣板橋地方法院檢察署檢察官
被　　　告　甲○○
上列被告因違反毒品危害防制條例案件，經檢察官聲請簡易判決
處刑（94年度核退毒偵字第847 號），本院簡易庭認不得以簡易
判決處刑，移送本院普通庭審理，經本院合議庭裁定依簡式審判
程序，判決如下：
    主  文
甲○○連續施用第二級毒品，累犯，處有期徒刑拾壹月。扣案之
安非他命壹包（淨重壹公克）沒收銷毀之，包裝上開安非他命之
外包裝袋壹只沒收。
    事  實
一、甲○○前於民國88年間因施用毒品，經本院以88年度毒聲字
    第5930號裁定送觀察、勒戒後，認無繼續施用毒品之傾向而
    於88年10月6 日釋放出所，經臺灣板橋地方法院檢察署檢察
    官以88年度毒偵字第1183號為不起訴處分確定；復於同年間
    因施用毒品，再經臺灣臺北地方法院以88年度毒聲字第2913
    號裁定送觀察、勒戒後，認有繼續施用毒品傾向，經同法院
    以89年度毒聲字第3 號裁定令入戒治處所施以強制戒治，於
    89年12月14日停止戒治所餘戒治期間交付保護管束而釋放出
    所，嗣保護管束期滿執行完畢，此部分施用毒品犯行，並經
    臺灣臺北地方法院以89年度易第949 號判決判處有期徒刑8
    月確定，送監執行於90年12月22日執行完畢。又因違反毒品
    危害防制條例案件，經本院以93年度易字第370 號判決判處
    有期徒刑9 月確定（現執行中）。
二、猶不知悔改，復基於施用第二級毒品安非他命之概括犯意，
    自94年3 月15日起至94年4 月1 日21時許止，在臺北縣新莊
    市○○街416 巷9 號5 樓居處，將第二級毒品安非他命置於
    吸食器用火燒烤吸聞所生煙霧之方式，施用第二級毒品安非
    他命多次，嗣於94年3 月17日23時許，為警在臺北縣新莊市
    ○○街416 巷9 號前查獲，並扣得其所有而供施用之安非他
    命1 包（淨重1 公克），並採集其尿液送驗呈安非他命陽性
    反應；又於94年4 月2 日2 時35分許，在臺北縣防汛道路
    7.2 公里處為警查獲，並採集其尿液送驗呈安非他命陽性反
    應。
三、案經臺北縣政府警察局永和分局報請臺灣板橋地方法院檢察
    署檢察官偵查後聲請簡易判決處刑，本院簡易庭認不得以簡
    易判決處刑，移送本院普通庭依通常程序審理，並經合議庭
    裁定行簡式審判程序。
    理  由
一、本件被告甲○○所犯係死刑、無期徒刑、最輕本刑為3 年以
    上有期徒刑以外之罪，其於準備程序中就被訴事實為有罪之
    陳述，經本院告知簡式審判程序之旨，並聽取檢察官、被告
    之意見後，經合議庭裁定由受命法官獨任進行簡式審判程序
    ，合先敘明。
二、上揭犯罪事實，業據被告於本院審理時供認不諱，且被告先
    後2 次為警查獲後所排放尿液經採樣送驗結果，均呈安非他
    命類藥物陽性反應，有臺灣檢驗科技股份有限公司94年3 月
    29日、94年4 月27日濫用藥物尿液檢驗報告2 紙附卷可稽，
    並有被告所有而供施用之安非他命1 包（淨重1 公克）扣案
    可資佐證，足認被告自白與事實相符。再被告有如事實一所
    示之觀察、勒戒及強制戒治之情，亦有臺灣高等法院被告前
    案紀錄表1 份在卷可佐，其於強制戒治執行完畢釋放後，5
    年內再犯本件施用第二級毒品之罪。事證明確，被告犯行堪
    以認定，應依法論科。
三、查安非他命係毒品危害防制條例第2 條第2 項第2 款所稱之
    第二級毒品。核被告施用第二級毒品安非他命之行為，係犯
    同條例第10條第2 項之施用第二級毒品罪。其持有第二級毒
    品安非他命之低度行為，為施用之高度行為所吸收，不另論
    罪。又其先後多次施用第二級毒品安非他命之行為，時間緊
    接，方法相同，觸犯構成要件相同之罪名，顯係基於概括犯
    意反覆為之，為連續犯，應依刑法第56條之規定論以一罪，
    並加重其刑。檢察官雖僅就被告於94年3 月18日9 時30分許
    為警採尿前回溯96小時內之某時施用第二級毒品安非他命之
    犯行提起公訴，惟其餘部分與起訴部分有連續犯之裁判上一
    罪關係，並經檢察官當庭擴張此部分犯罪事實，本院自應併
    予審究。再被告前因違反毒品危害防制條例案件，經臺灣臺
    北地方法院以89年度易第949 號判決判處有期徒刑8 月確定
    ，送監執行於90年12月22日執行完畢，有卷附之臺灣高等法
    院被告全國前案紀錄表可稽，其於有期徒刑執行完畢後5 年
    內，再犯本件有期徒刑以上之罪，為累犯，應依刑法第47條
    規定，遞加重其刑。爰審酌被告前已因施用毒品，獲得不起
    訴處分之寬典，並2 次經法院判處罪刑確定，仍無法戒絕毒
    癮，再次漠視法令禁制而犯本罪，惟其施用毒品所生危害，
    實以自戕身心健康為主，對於他人生命、身體、財產等法益
    ，尚無明顯而重大之實害，且其犯後坦承犯行之態度等一切
    情狀，量處如主文所示之刑，以示懲儆。
四、扣案之安非他命1 包（淨重1 公克），係查獲之第二級毒品
    ，不問是否屬於犯人所有，應依毒品危害防制條例第18條第
    1 項前段之規定，諭知沒收銷燬之；又包裝上開安非他命之
    外包裝袋1 只（並非不可與毒品分離，係用於包裹毒品，防
    止其裸露、潮濕，便於攜帶施用），係被告所有，供其施用
    毒品所用之物，併依刑法第38條第1 項第2 款規定，宣告沒
    收。
據上論斷，應依刑事訴訟法273 條之1 第1 項、第299 條第1 項
前段，毒品危害防制條例第10條第2 項、第18條第1 項前段，刑
法第11條前段、第56條、第47條、第38條第1 項第2 款，判決如
主文。
本案經檢察官魏正杰到庭執行職務。
中　　華　　民　　國　　94　　年　　7 　　月　　29　　日
                  刑事第四庭    法　官  鄧雅心
以上正本證明與原本無異。
如不服本判決應於送達後10日內向本院提出上訴狀。
                                書記官　黃美雲
中　　華　　民　　國　　94　　年　　7 　　月　　29　　日
附錄本案論罪科刑法條
毒品危害防制條例第10條
施用第一級毒品者，處6 月以上5 年以下有期徒刑。
施用第二級毒品者，處3 年以下有期徒刑。
